臺灣高等法院高雄分院刑事判決　　　　　　　　　　九十年度上訴字第一四八三號
　　上　訴　人
　　即　被　告　丙○○
　　輔　佐　人　丁○○
　　右　被　告
　　選任辯護人　陳里己　律師
　　　　　　　　蔡淑媛
　　　　　　　　歐陽志宏
　　上　訴　人
　　即　被　告　乙○○
　　選任辯護人　楊焜義
右上訴人因違反槍砲彈藥刀械管制條例案件，不服臺灣高雄地方法院八十九年度重訴
字第十一號中華民國九十年八月十七日第一審判決（起訴案號：臺灣高雄地方法院檢
察署八十八年度偵字第二六二八三號，及移送併案：八十九年度偵字第六四六四號）
，提起上訴，本院判決如左：
      主  文
原判決關於丙○○、乙○○部分撤銷。
丙○○共同連續未經許可販賣手槍，處有期徒刑拾伍年，併科罰金新台幣壹佰萬元，
罰金如易服勞役，以罰金總額與陸個月之日數比例折算，褫奪公權拾年，並應於刑之
執行完畢或赦免後，令入勞動場所強制工作參年。扣案如附表（乙）所示（制式手槍
拾伍支、改造手槍壹支、子彈伍佰參拾肆顆）及新台幣陸拾萬元，均沒收。
乙○○共同連續未經許可販賣手槍，處有期徒刑捌年，併科罰金新台幣伍拾萬元，罰
金如易服勞役，以罰金總額與陸個月之日數比例折算，褫奪公權伍年。
    事  實
一、丙○○於菲律賓設立艾克生貿易公司（Exson International CO,Ltd），僱用菲
    籍華人Gilbert Yang經營電腦組件進出口業務，並結識當地Dreamscape電腦公司
    之工程師菲籍華人William Tu，而得知William Tu有取得廉價槍械之管道，丙○○知悉槍械、子彈屬行政院公告之管制物品，不得私運進口，竟與Gilbert Yang
    及William Tu共同基於自菲律賓私運管制物品即具有殺傷力之槍、彈進口台灣販
    賣以牟取暴利之概括犯意，其方式係先由丙○○以經由國際航空ＤＨＬ快遞公司
    並以Dreamscape Co之名義為寄件人，運送未夾藏違禁品之電腦組件至台三次，
    收件人虛列UTECH TECHNOLOGIES CORP，收件地址為台北市○○路三七九巷二十
    三號二樓丙○○住宅，順利取得海關部門通關抽驗及信任後，乃自八十八年三月
    間某日起至八十八年十一月一日止，連續由丙○○將需求之槍械型式告知其在菲
    律賓基於共同犯意已成年之員工Gilbert Yang（未據起訴），推由員工Gilbert
    Yang先向已成年William Tu（未據起訴）在菲國取得販入槍械（如後述販賣及遭
    查獲之制式手槍、子彈、烏茲衝鋒槍及改造槍枝），並以分解槍枝及把子彈一起
    分批藏放於電腦零件中予以打包，經由不知情之國際航空ＤＨＬ公司快遞，經香
    港轉運由桃園中正機場入境來台，再送至丙○○上開住所，而私運管制物品進口
    ，每隔相當期日一次，前後共計十次，嗣由丙○○拆封內藏解體槍枝之包裹，將
    解體之槍枝組合還原為完整槍械伺機販賣。丙○○為銷售走私進口槍械子彈，商
    請在台北市○○○路經營錢塘江卡拉ＯＫ店負責人乙○○尋覓買主，經乙○○允
    諾，於八十八年八月間，推介其前監獄服刑中舊識葉明益、（綽號阿益，另案偵
    辦中）、甲○○（綽號阿咪、業經原審判處有期徒刑九年、併科罰金新台幣六十
    萬元，上訴後撤回上訴確定）加入販賣槍彈行列，丙○○單獨、或與乙○○、葉
    明益、甲○○四人就下列（一）犯行共同基於販賣槍枝彈藥之概括犯意聯絡，推
    由甲○○擔任下游找尋買主承接、送貨等事宜；甲○○或介紹綽號「小賴」之不
    詳姓名成年人前來向乙○○、李明益、丙○○購買槍械子彈、或自行向丙○○批
    購槍枝子彈而後轉賣綽號「黑人」之郭信一（現由公訴人偵查中）以牟利。丙○○於藏放解體槍械之包裹寄達徐宅後，將之取出並組合還原為完整槍械，並通知
    甲○○而連絡買主或送貨至買主處所，每次夾帶走私槍枝數量不等，每支手槍成
    本約新台幣（下同）六至七萬元，而以約十五萬元之代價售出，甲○○等人再以
    較高價錢出售，所為各次販賣槍械子彈犯罪事實如下：
（一）八十八年八月間某日，乙○○允諾丙○○請求尋覓買主後，乃向甲○○、葉明
      益提及找尋買主以脫手丙○○日前進口之槍械，甲○○因知悉友人綽號「小賴
      」之不詳姓名成年人需求槍械，乃於同年八月中帶綽號「小賴」之人至乙○○
      、葉明益上開台北市○○路二二０號共居處，向乙○○、葉明益等人以二十五
      萬元之代價，購買丙○○所提供之制式手槍一支（含子彈十餘顆），嗣至同月
      底止，每隔相當期日，再以上開方式，分別三次，每次均以二十五萬元之代價
      ，由乙○○、葉明益每次販賣丙○○提供制式九○手槍一把，含子彈十餘顆予
      「小賴」，得款再分配花用。
（二）丙○○於八十八年十月初某日，在台北縣土城市○○路○段二四二巷一號九樓
      尹宅所前，以三十萬元之價格，自行出售制式手槍二把及十四發子彈於甲○○
      ，甲○○隨即以不詳價格轉售予郭信一圖利。
（三）丙○○又於同年十月中某日，以五十二萬元之代價，在台北縣三峽鎮白雞山莊
      郭信一住處附近，自行出售制式手槍一把、子彈二十發，烏茲衝鋒槍一把、子
      彈五十二發等予甲○○；甲○○亦隨即轉售於郭信一而獲利。
（四）丙○○又於八十八年十月初，以四十二萬元之代價，自行出售其日前走私入境
      之仿貝瑞塔半自動手槍製造之玩具槍車通槍管而成之改造手槍一支、貝瑞塔點
      二二制式手槍一支（槍號ＢＣＳ一○八八八Ｕ）、美製史密斯點三五七吋轉輪
      手槍一支、子彈十顆等物予甲○○，甲○○並於購得後約二、三日，隨即持往
      台北市○○區○○街惠安公園內斜坡隱蔽處藏放，並擬伺機出售。嗣於八十九
      年二月一日經警借提甲○○時，甲○○供出並偕警取出上開三把槍械及子彈。
（五）於八十八年十月二十七日，甲○○又自行覓得買主郭信一欲再添購槍械三把及
      若干子彈，郭信一當晚交付四十五萬元予甲○○，因甲○○日前曾通知丙○○
      備妥其所需之槍械、子彈，二人遂約於翌（二十八）日上午，在台北縣土城市
      ○○路○段二四二巷一號九樓甲○○住處，丙○○先持五支手槍及子彈三百十
      三發前來尹宅，甲○○檢視後，僅取其中之奧地利製ＧＬＯＣＫ一七9Ｘ19手
      槍（槍號ＤＢＧ一五三）含彈夾一個、奧地利製ＧＬＯＣＫ一七9Ｘ19手槍（
      槍號Ｓ三八八六）含彈夾一個、奧地利製ＧＬＯＣＫ一七9Ｘ19手槍（槍號Ｓ
      三八八七）含彈夾一個、韓國製ＤＡＥＷＯＯＤＰ五一九ＭＭＰＡＲＡ手槍（
      槍號ＢＡ七○六一六一）含彈夾一個、九○制式子彈二二八發、配用達姆彈七
      十二發，共手槍四把、子彈三百發，剩餘一把丙○○等人所走私進口之加拿大
      制式手槍（槍號Ｐ一○五八二）含彈夾一個，及子彈十三發，因不符甲○○之
      要求，甲○○因而未予全數購買，甲○○交付現金六十萬元予丙○○，取得槍
      械四把、子彈三百發後，徐、尹二人同下樓至門口，丙○○正欲離去時，適為
      法務部調查局高雄市調查處、南部地區機動工作組、台北縣調查站、桃園縣調
      查站、內政部刑事警察局、高雄市政府警察局等之專案人員查獲，並當場在甲○○身上查獲上開槍械四把、子彈三百發。同時在丙○○身上查扣上開加拿大
      制式手槍一把、四五口徑手槍用之滅音器一支、制式四五口徑子彈十三顆、槍
      枝交易贓款六十萬元等物。再於同日下午於丙○○台北市○○路三七九巷二十
      三號二樓住處查獲先前於不詳時間，丙○○、乙○○、葉明益等人由菲國走私
      進口而私藏於徐宅之制式三八○口徑子彈一一五顆、制式九○口徑達姆彈十三
      顆、制式四五口徑子彈二顆、制式四○口徑子彈四顆等槍械及制式手槍彈夾七
      個、裝彈輔助器四個、擦槍通條工具一組等物。
（六）丙○○遭查獲羈押後，因其日前（未查獲前）復與菲律賓方面談妥所需之槍械
      型式，由菲律賓方面接應之員工Gilbert Yang備妥，並於八十八年十一月一日
      寄至丙○○住處，因而又查獲甫自菲律賓以ＤＨＬ國際航空快遞公司寄達夾藏
      於電腦組件中私運進口之奧地利制式九○手槍三支、制式九○口徑子彈一百一
      十顆、制式烏茲衝鋒槍彈夾一個等物。續於八十八年十一月八日經警借提，供
      出私運進口走私槍彈部分下落，帶警在台北市中山區○○○路新生公園內園圃
      某處，查獲其藏匿擬伺機出售之澳地利制式四○手槍一支（槍號ＯＶＷ八八六
      ）含彈夾一個、巴西制九○手槍一支（槍號ＴＳＣ二九○五）含彈夾一個、制
      式四○口徑子彈三顆、制式九○口徑子彈二顆等槍械。復於八十八年十一月二
      十九日，帶警在台北市○○路○段一五一巷一五○號旁寧波同鄉會墓園中階梯
      踏板下，取出其先前私運進口藏匿該處之澳地利製克拉克制式九○手槍二支（
      槍號ＴＹ四四七）、ＣＶＹ＊＊一）、美國史密斯威森牌九○手槍一支（槍號
      ＶＹＣ六八二六）、制式子彈八顆等物，並均扣押之。
二、案經法務部調查局高雄市調查處、高雄市政府警察局移送台灣高雄地方法院檢察
    署檢察官偵查起訴暨併案辦理。
    理  由
一、訊據上訴人即被告（下稱被告）丙○○、乙○○均否認右揭犯行，被告丙○○辯
    稱：伊並無自菲律賓走私及販賣槍械子彈，伊於警、偵訊時係隨口承認亂編，八
    十八年十月二十八日遭查獲之槍彈非伊販賣，是一位陳俊源委託伊將被包交給甲○○，伊不知陳俊源要其交付給甲○○之包裹內容為何，而羈押中二次遭警借提
    至台北取槍均係警員刻意栽槍，且郵寄到伊住處由伊父親通知調查局起出之包裹
    與伊無關，亦不知內容係槍械，係無端被人利用云云。被告乙○○辯稱：未參與
    販賣槍彈，警訊中會承認參與販賣槍械係遭警不當誘導云云。惟查：
（一）右揭事實，業據被告丙○○、乙○○於警訊、偵查中坦承不諱，被告丙○○於
      八十八年十月二十八日販賣槍械遭查獲後次日調查時供以：「我於昨二十八日
      上午九時三十分許，前往甲○○住處進行槍枝買賣，當時我把裝有五把手槍及
      若干子彈隨身背包交給甲○○，甲○○收下五把手槍及子彈後，在我背包裝入
      若干捆鈔票及一把手槍，表示該把要退貨，我準備離去時被逮捕，並在我背包
      內搜出一把裝有滅音器之手槍及子彈十餘發，其後在我陪同下至我住處搜出若
      干子彈及彈夾。經詳視扣案之奧地利製ＧＬＯＣＫ9Ｘ19手槍（槍號ＤＢＧ153
      號）含彈夾一個；奧地利製ＧＬＯＣＫ9Ｘ19手槍（槍號Ｓ3886 號）含彈夾一
      個；奧地利製ＧＬＯＣＫ9Ｘ19手槍（槍號Ｓ3887 號）含彈夾一個；韓國製Ｄ
      ＡＥＷＯＯＤＰ51九ＭＭＰＡＲＡ手槍（槍號ＢＡ706161號）含彈夾一個；配
      用九○子彈二百二十八發及配用達姆彈七十二發，確實是我在八十八年十月二
      十八日上午在甲○○住處交給甲○○，：：：提示之加拿大製ＰＡＲＡ＿ＯＲ
      ＤＮＡＮＣＥＰ14＿45手槍、四五口徑手槍滅音器、ＰＡＲＡ＿ＯＲＤＮＡＮ
      ＣＥ手槍用子彈十三顆，新台幣六十萬元均是隨身背包查獲的，連同前述四支
      手槍及子彈三百發一起要交給甲○○，：：但甲○○只收下四支手槍及子彈，
      向我表示該支加拿大手槍及子彈因尺寸不合要退貨。而經提示之三八○口徑子
      彈一百十五顆、九○口徑達姆彈十三顆、四○口徑子彈四顆、四五口徑二顆、
      彈夾七個、裝彈輔助套四個、擦槍通條工具一組是在我吉林街住處查獲，：：
      共三次交裝在隨身背包內之槍彈給甲○○，第一次八十八年十月初，第二次八
      十八年十月中旬，第三次即是八十八年十月二十八日上午；：：販賣之槍彈都
      是菲律賓空運來台，：透過菲律賓馬尼拉市之華僑威廉William Tu在菲律賓負
      責購買槍械，交聯邦快遞公司空運至香港再轉到桃園，台灣收件人係虛設之公
      司行號，：：。八十八年七、八月間我曾看過甲○○之朋友「小賴」前後三次
      向乙○○購買三把九○手槍」等語；被告丙○○經檢察官於八十八年十一月一
      日及二日發交警方查證時分別供以：「... 經貴專業小組查證確認有乙只十公
      斤裝紙箱包裹自菲律賓寄至，並由我父親代收該只包裹。開封檢視，當場於該
      紙箱底層查獲拆解之奧地利製GLOCK 牌制式手槍三支之完整零件、彈匣參個、
      烏茲衝鋒槍彈匣（三十二發裝）乙個、制式九○子彈一百十發及包裝紙箱等物
      ，由我當場組合完整後當場查扣。..... 因拆解便於夾藏，且容易匿裝於電腦
      包裝紙盒中，幾乎不可能被查獲。... 利用我的貿易公司管道從事走私槍械來
      臺販賣已有一年左右」、「八十七年十月立法委員選舉，在臺北市候選人洪奇
      昌競選酒會上與乙○○、阿義認識... 我在菲國認識工程師W1LL1AN TU，（涂
      威廉，大陸籍華僑），我從側面知道他有槍彈來源，找他協商，經他同意及授
      意我位於菲國艾克生貿易公司職員Gilbert Yang，將槍枝拆卸包裝後置於十或
      廿五公斤的DHL 國際航空快遞紙箱中，正式報關經香港轉運至臺灣桃園國際航
      空站，最後再由快遞公司依照提貨單上之收件地址送達貨物。：所走私之槍械
      ，部份由乙○○自行販賣，部份由我自己或與阿義二人前去販賣。我所記得的
      部份如次: 甲○○、綽號: 阿咪，自今年十月初至十月二十八日共三次，計
      出售烏茲槍一把三十七萬元、九○手槍六支九十萬元、子彈約四百顆，綽號
      阿源之人，自九月中至九月下旬共計三次出售九○手槍六支....」等語。被告
      丙○○於經發交查證後解還公訴人時，於偵查中亦供稱「經高雄市刑大借提查
      證槍砲案，期間沒有不法行為」等語（見八十八年十一月二日偵訊筆錄）；被
      告丙○○再經公訴人於八十八年十一月八日發交高雄市刑大調查時供述：「我
      今天下午十四時許引導專案人員至臺北市中山區○○○路新生公園查證我所涉
      之槍砲案，並在公園近陳納德將軍紀念碑附近的園圃中起獲我埋藏之奧地利制
      式克拉克牌四○手槍乙支、彈匣乙個、制式四○子彈三顆，巴西制式金牛牌九
      ○手槍乙支、彈匣乙個、制式九○子彈二顆，該物係於八十八年九月間自菲國
      夾藏於電腦零件中走私入臺，於八十八年十月間某日深夜埋藏在新生公園內」
      等語。被告丙○○於經發交查證後解還公訴人時，於偵查中亦供稱「經借提查
      贓，期間沒有刑求」等語（見八十八年十一月八日偵訊筆錄）；被告丙○○於
      八十八年十一月十一日警訊中供稱：「... 於第四次警詢筆錄所指認之葉明益
      確實是綽號阿義之人沒錯，因葉明益均與乙○○同住在台北市○○路二二○號
      二樓」等語；被告丙○○於八十八年十月二十九日經檢察官發交警方查證警訊
      中供稱：「於八十八年十一月二十九日在台北市○○路○段一五一巷一五○號
      寧波同鄉會墓園中某階梯水泥踏板下起獲我所藏放的奧地利製克拉克牌制式九
      ○手槍二支、美製史密斯威森牌制式九○手槍一支、制式九○子彈八顆等物，
      八十八年十月間藏放。當時我已不想再販賣槍枝，所以把上述槍枝收藏起來」
      等語，並有搜索扣押證明筆錄在卷為憑。被告丙○○於查證後解還時，於偵查
      中亦供稱「沒有刑求」等語（八十八年十一月二十九日偵訊筆錄）；其另於原
      審中供稱，其自菲律賓前後共走私槍彈進口約十次，每支槍械在菲律賓買換算
      台幣約為六、七萬元等語（見原審八十九年二月二十四日審理筆錄）。被告乙○○於八十八年十一月五日警訊中供以：「... 我與葉明益與甲○○均是當初
      同在監獄服刑時的舊識，沒有仇恨。上述人皆以大哥稱呼我，平時對我非常敬
      重。另於八十七年十月間在立委候選人洪奇昌競選酒會上我與葉明益同往參加
      而與丙○○初認識。之後變為熟識的交情。... 緣於八十八年五、六月間自與
      丙○○熟識後，某日他跑到我住處（台北市○○路二二○號二樓）找我，說他
      在菲國被一當地某情治單位威脅逼迫他，要求他每季購買約十支左右槍械，若
      有不從，就要扣留丙○○在當地的財產或讓他無法離境、甚至派人殺了他。我
      聽後頗覺可憐，便告訴他，我只能幫他這一次，以後立即收手。於是我就叫葉
      明益要幫他找買主儘快把手頭上的槍枝賣掉。... 我要求葉明益幫丙○○賣槍
      ，... 每支手槍均由丙○○提供，給葉明益價格是十四萬元，而葉明益賣給小
      賴的價格則為每支二十五萬元，每支計賺取十一萬元，他把其中二、三十萬元
      交給我，但後來我將該筆錢用在我卡拉ＯＫ的開銷及他的家用上，... 甲○○
      於筆錄中曾指證我「自八十八年八月中至八月底期間，分別三次親自賣槍給小
      賴」之指證有部份不正確，其詳情應是：第一次在我住處交易時，因我是大哥
      ，所以首次由我、葉明益、甲○○、小賴四人在場完成交易，當時我有講明第
      一次我出面，以後只要找葉明益自己交易即可。葉明益平時都聽從我，把我當
      成大哥。所以第一次由我在場監督，以後就交由葉明益全權處理，事後並由我
      親自告知丙○○、葉明益、甲○○等人以後就由他們自行處理買賣槍械。
      我不再干涉。... 甲○○會加入賣槍是始於今（八十八）年八月間我主動找他
      幫忙的沒錯，但我只於第一次與小賴交易時出面主持，而後來的幾次交易，我
      已向他交代由葉明益全權作主，所以後來從第二次起，我就不在場，從頭到尾
      共只獲得二十餘萬元，絕大部份都是花費在葉明益的家用上，我僅花用大約五
      萬元而已」等語，並有乙○○親手書立坦承參與販賣槍彈之自白書在卷足按。
      被告乙○○於八十八年十一月十一日經檢察官發交警方查證警訊時亦供稱：「
      我於八十八年十一月五日在貴大隊所製作之偵訊筆錄完全實在，第三次（八十
      八年十一月五日）筆錄中所指證綽號「阿義」男子之人確為葉明益。... 我與
      小賴是經甲○○於八十八年八月間，帶他到我家要買槍時才第一次認識，此後
      他曾先後五、六次與甲○○及朋友到我經營的錢塘江卡拉ＯＫ喝酒，總共跟小
      賴見過六、七次面，雖跟他見過六、七次面，但他匿隱真實姓名，當初是因道
      義理由幫丙○○的忙才販責槍械，另我會儘量協助專案人員早日緝捕葉明益到
      案，使案情大白，並希望法院能對我從輕處分」等語不諱。核與共犯葉明益警
      訊供稱：「我與乙○○熟識後，丙○○：：找我商量說他被菲國某情治機關的
      副首長脅迫走私槍械來台，因此幫忙他找買主。本來乙○○不知道，但後來丙○○又自己去拜託乙○○幫他找買主，我與乙○○係因朋友的情義幫他忙，協
      助他販賣槍械：：是丙○○負責由菲國走私來臺，並由他自行保管走私進口的
      槍枝，... 經乙○○與我商量儘快幫丙○○找買主，八十八年八月初找到同在
      花蓮監獄服刑之甲○○，並於八十八年八月上旬由甲○○帶來一名綽號小賴之
      人到甲○○住處交易買槍，當時有我、乙○○、甲○○、小賴四人在場，當時
      我們賣給小賴一支奧地利製克拉克牌制式九○手槍附送子彈十發左右，一枝二
      十五萬元，交易後乙○○當場言明以後交易由我全權負責，後來於八月底，我
      先後三次以每枝二十五萬元之價格賣三枝九○手槍及子彈若干顆給甲○○，交
      易地點都是在台北縣三重市附近。... 我只賣出四枝九○手槍，獲利約四十餘
      萬元，小賴只有甲○○能聯絡他，因小賴本來就是甲○○介紹來買槍的」等語
      （見八十八年十一月二十三日警訊筆錄）；及共犯甲○○供述：「我係因二十
      八日上午九時半邀友人丙○○到我租屋處，以六十萬元向丙○○價購四把手槍
      ，約二、三百發子彈之交易，準備離去時遭現行犯逮捕，當場我手上有向丙○○買來之其中三把及六十發子彈，均已裝入彈夾中，隨後在我住處扣押另一支
      手槍及子彈。經提示之奧地利製ＧＬＯＣＫ9Ｘ19手槍（槍號ＤＢＧ153號）含
      彈夾一個；奧地利製ＧＬＯＣＫ9Ｘ19手槍（槍號Ｓ3886 號）含彈夾一個；奧
      地利製ＧＬＯＣＫ9Ｘ19手槍（槍號Ｓ3887 號）含彈夾一個；韓國製ＤＡＥＷ
      ＯＯＤＰ51九ＭＭＰＡＲＡ手槍（槍號ＢＡ706161號）含彈夾一個；配用九○
      子彈二百二十八發及配用達姆彈七十二發確實分別在我租屋處樓下及房間搜得
      。... 前述四支手槍及三百發子彈，我自己留用一支及二十發子彈，其餘均要
      交給綽號黑人之朋友。黑人知我有管道買槍，八十八年十月二十七日晚上交給
      我四十五萬元，囑託代為洽購。當時丙○○開價一支手槍十五萬元，子彈一顆
      一百五十元。... 約於八十八年九月底、十月初，我以三十萬元向丙○○購買
      二把手槍，附贈十四發子彈，十月中旬又以五十二萬元向丙○○購入手槍一把
      附贈子彈二十發，及烏茲衝鋒槍一把附贈子彈三十二發，其單價三十七萬元，
  手槍價格同前為十五萬元。前述我向丙○○價購之三把手槍、一支烏茲衝鋒槍
      及附贈之配用子彈六十六發均已轉交黑人，是黑人託我購買，核計八十二萬元
      。都是黑人支付的，至於第三次向丙○○以六十萬元購入四把手槍及子彈三百
      發已於八十八年十月二十八日上午遭查獲。黑人本名郭信一。丙○○除販售前
      述七支手槍、一支烏茲衝鋒槍外，還有於八十八年八月間在某次我與綽號小賴
      、乙○○、及其他人喝酒時，小賴曾向乙○○表明購買槍枝意思，事後小賴曾
      向我提過有向乙○○買過四把手槍，每把二十五萬元，而在我向丙○○洽購槍
      彈期間，丙○○有向我提過曾交付四把手槍給乙○○，乙○○販售給小賴之四
      把手槍，可能源自丙○○。我與丙○○、小賴、乙○○、郭信一等均無怨隙」
      、「我跟丙○○：買槍，一支十五萬元，子彈一發一百五十元，每買一支槍送
      八十發子彈，黑人在十月二十七日交給我四十五萬元買三支槍然後我向丙○○
      買槍，徐開價每支槍十五萬元，子彈一發一百五十元，前後三次於十月中、十
      月初，向丙○○買槍，全交給黑人」等語（見八十八年十月二十九日調查筆錄
      及偵查筆錄）；「今（八十八）年八月初，乙○○向我提議自稱他有槍枝，請
      我幫忙找買主脫手，我另一友人綽號小賴曾向我提及需購槍枝，我即把小賴介
      紹與乙○○認識，同年八月中至八月底分別三次由我帶小賴至乙○○住處，再
      由乙○○本人三次拿一支制式九○手槍，含子彈十餘顆，每枝價格二十五萬元
      ，共計七十五萬元，販賣予小賴，..... 之後，乙○○將丙○○介紹給我認識
      後才交往，於同年十月初開始第一次向丙○○購槍支，買二枝九○手槍及子彈
      ，價格三十萬元，第二次係於十月中某日，在台北三峽白雞山莊附近購買九○
      手槍及烏茲衝鋒槍各一把，子彈共五十二發，價格共五十二萬元，第三次即是
      本次今年十月二十八曰上午在我住處向丙○○購買四枝手槍及子彈二百餘顆，
      價格六十萬元，交易完成後即被當場查獲。：：綽號黑人之郭信一，希望我代
      其購買槍械，所以我向丙○○以三十萬元購買二枝九○手槍附子彈四十發，由
      郭信一到我住處取，又於十月中，我帶丙○○攜帶烏玆衝鋒搶一支附子彈三十
      二顆、九○手槍一支附子彈二十顆前往台北縣三峽白雞山莊郭信一住處，以五
      十二萬元代價販賣於郭信一，徐、郭二人未曾見面，事後郭信一給我十萬元充
      做介紹酬金」、「最先是與乙○○於八十八年八月初在錢塘江ＫＴＶ，乙○○
      向我提起買賣槍械及尋找買主等事宜，之後我即介紹朋友綽號「小賴」，於同
      年八月間前後三次向乙○○購買三支九○手槍，三十餘顆子彈、每枝手槍價格
      二十五萬元，三次計七十五萬元，均是由我親自帶「小賴」到乙○○住處由乙○○親自將手槍交予「小賴」本人，我雖在場，但小賴均交現款給乙○○，我
      未經手錢。因我介紹小賴給乙○○交易順利關係，李即介紹丙○○與我相識，
      今（八十八）年十月初才與徐開始有槍枝買賣交易」等語（見甲○○八十八年
      十一月三日及十日警訊筆錄）；「今天（八十九年二月一日）上午引導專案人
      員至臺北市惠安公園園圃斜坡處起獲制式槍枝三把、子彈十發，..是美製貝瑞
      塔牌九○手槍一支（槍號Ｂ75968 Ζ）、彈匣一個、美製貝瑞塔牌點二二口徑
      制式手槍一支（槍號ＢＣＳ10888 ｕ）、制式點二二口徑子彈二顆、彈匣一個
      、美製三五七型制式轉輪手槍一支（無槍號）、制式三五七子彈八顆等物。上
      述槍械是我於八十八年十月初共以新臺幣四十二萬元向丙○○購得，貝瑞塔牌
      九○手槍一支是十五萬元，貝瑞塔牌點二二口徑制式手槍一支十二萬元，美製
      三五七型制式手槍是十五萬元，交易地點是我位於臺北縣土城市○○路○段二
      四二巷一號九樓之住所。我購得二、三天後某日傍晚就把這三支槍藏放在該處
      ，扣案子彈十顆是隨槍附送的」等語（見甲○○八十八年十二月二日警訊筆錄
      ）所述情節，均相符合。並有右揭在惠安公園遭警查獲之制式轉輪手槍一支、
      九○仿造手槍一支（此支屬改造手槍）、制式點二二手槍一支、子彈十顆（送
      驗已試射三顆，餘七顆）；在丙○○處查獲之加拿大ＰＡＲＡ＿ＯＲＤＮＡＮ
      ＣＥ手槍一支、加拿大ＰＡＲＡ用子彈十三顆（送驗已試射二顆）、三八○口
      徑子彈一百十五顆、九○口徑達姆彈十三顆、四○口徑子彈四顆（送驗試射三
      顆）、四五口徑子彈二顆；郵寄至丙○○處查獲之奧地利制式九○手槍三支、
      制式九○手槍子彈一百十顆（送驗試射九顆，餘一百零一顆）；甲○○手提袋
      查獲之奧地利ＣＬＯＣＫ17手槍三支、韓國ＤＡＥＷＯＯ手槍一支、奧地利Ｃ
      ＬＯＣＫ17手槍用子彈二百二十八顆（送驗試射十四顆）、韓國ＤＡＥＷＯＯ
      手槍用子彈七十二顆；新生公園查獲之奧地利制式四○手槍一支、巴西制式九
      ○手槍一支、制式點四○子彈三顆（送驗均經試射）、制式九○子彈二顆（送
      驗均經試射）；寧波同鄉會公墓查獲之奧地利制式九○手槍二支、美製史密斯
      九○手槍一支、子彈八顆（送驗均試射）扣案足憑（以上共計制式手槍十五支
      、改造手槍一支、扣除送驗剩餘子彈子彈五百三十四發，詳如附表乙所示）。
      而上開扣案槍枝、子彈結構完整具殺傷力，業經內政部警政署刑事警察局鑑定
      明確，此有附表甲所示之八十九年二月十七日刑鑑字第一六四三九號；八十八
      年十一月九日刑鑑字第一一五○八七號；八十八年十一月十一日刑鑑字第一一
      五○八六號；八十八年十一月九日刑鑑字第一一五○八八號；八十八年十二月
      三日刑鑑字第一二七一三○號；八十八年十二月六日刑鑑字第一二七一二四號
      等鑑驗通知書六份附卷可按（附表壹之制式口徑○點二二吋子彈，及附表
      陸之制式口徑九ＭＭ子彈之其中一發彈底標記為ＡＰ九ＭＭＬＵＧＥＲ子彈均
      經試射無法擊發，屬不發彈，其餘均具殺傷力；又扣案之槍枝除附表壹之二之
      獲案槍枝管制編號0000000000號係由玩具槍車通槍管而成之可發射金屬、子彈
      之改造手槍外，餘均屬制式手槍），足認右揭被告丙○○私運進口及販賣槍彈
      、乙○○販賣槍彈犯行明確。
（二）本院綜觀被告丙○○、乙○○及共犯甲○○、葉明益之全案供詞，均有多次相
      互指證其他被告之犯行，其間或有語帶保留之處，或有指述他人之非行而辯稱
      自己才是清白之供詞，然僅屬避重就輕或卸責之詞，渠等上開（一）自白之任
      意性查與事實相符，已如前述，自得作為認定被告丙○○、乙○○右揭犯行之
      依據。雖乙○○、葉明益出售於綽號小賴之人之槍枝、甲○○轉售予郭信一之
      槍械無法全數查獲，以及無法查證綽號小賴者之真實姓名，而郭信一曾於原審
      訊問時到庭而全盤否認收購槍枝犯行（此亦係人心圖卸之處），然觀丙○○等
      人販賣之槍枝全係進口而來，且本案所查得之槍械幾乎均係制式手槍，當可推
      知已出售之手槍應係制式槍枝無疑。又被告丙○○走私槍彈數量甚多，若非供
      販賣之用，則又何以為用？且被告丙○○、乙○○販賣槍彈均有賺取相當差價
      利潤，則丙○○走私販入槍械，應有販賣圖利意圖，亦堪認定。被告丙○○確
      有右揭自菲律賓走私槍彈來台販賣犯行，事證明確，已如前述，被告丙○○所
      舉其菲律賓公司職員Gilbert Yang函述目睹被告遭被迫寄發槍械書函，屬審判
      外傳聞證據，無證據能力，本院不採，而所舉證人Gilbert Yang屬共犯菲律賓
      人，未居國內，因事證已明，本院認無傳訊之必要。另被告丙○○於八十八年
      十月二十八日係親自出售槍彈（槍彈裝載背包內）給甲○○，交易完成後雙雙
      遭專案人員查獲，遭查獲之槍彈均係被告丙○○走私進口之物，為丙○○所有
      ，如前所述，其於本院中或稱走私主謀係王觀武，或曰「陳俊源」將背包要其
      交給甲○○，不知背包內裝何物，並請求傳訊證人陳俊源、王觀武到庭，本院
      認本件事證明確，所為傳訊僅係拖延訴訟，亦無傳訊之必要。又被告丙○○雖
      辯稱：「被借提至台北取槍一事，是高雄市刑警大隊承辦警員要做業績所以栽
      槍，因若有埋藏槍支，則槍枝被取出時應很舊，但當時取槍出來時並不髒而且
      很新」、「被借提時，市刑大有人拿一萬元給我叫我不要說」云云。經原審傳
      訊法務部調查局高雄市調查處調查員熊健仲、李駿軍於原審均結證稱：「新生
      公園及寧波同鄉會那兩次取槍我沒有去。當天是在土城那裡甲○○的住處樓下
      跟監。當場在甲○○的身上查獲手槍，當時是以現行犯逮捕。因此帶回去偵訊
      。丙○○帶五把手槍去。甲○○說一把不合，所以買四把槍。當時丙○○說是
      乙○○交付他拿去賣給甲○○。取槍時叫內政部警政署刑事警察局人員去查」
      等語。我們在刑事警察局問筆錄時在場，沒有到取槍現場去」等語。證人原高
      雄市刑警大隊承辦警員謝清文於原審證稱：「當時所有資料都送到檢察官那裡
      。我們沒有存檔。問筆錄時我們都一問一答有錄音合乎規定，後來我調離市警
      局，這些都留在原單位。後來我們有回去找，都沒有找到任何留存之資料。
      寧波同鄉會、新生公園、惠安公園等三次取槍我都有前往，甲○○在惠安公園
      查獲的部份我記得是山坡，當時在欄杆對應附近找到，丙○○在新生公園之槍
      枝，我記得在墓園邊走邊找的，線索是調查局高雄市調查處的，他們去台北抓
      回再請我們會辦」。「是其他被告指證乙○○，高雄市調處才找他過來，自白
      書是他自己所寫，不是我們抄給他寫，台北的路我們不熟，不可能做栽槍之事
      ，我記得有留下辦公室的電話，有無留自己之行動電話我已忘記，留電話是因
      若家屬有資料可提供辦案，可以向我們聯絡」等語。證人同高雄市刑警大隊承
      辦警員謝子源結證稱：「我們當時是一問一答做筆錄，照他們所說的來記載，
      去台北取槍我記不起來有去幾次，時間太久，槍的包裝我已忘記，我們是依被
      告他們引導去取槍出來」等語。經原審向高雄市刑警大隊查詢確認有無相關取
      槍錄影資料，據該隊回答該局並無留存相關錄音錄影資料，有原審電話記錄為
      憑。至於另一承辦單位高雄市調查處之證人邱耀輝亦到庭結證稱：「至台北惠
      安公園取槍當時高雄市調處僅伊一人到場，並無錄影，其他單位有無錄影，時
      日已久，伊已無印象」等語。被告丙○○雖辯稱取槍時，槍枝很新，所以是被
      警方栽槍云云，然查，槍枝新舊程度與埋槍當時之包裝、埋槍之環境、土壤溼
      度、侵蝕度等之保存狀態有關，槍枝起出時縱屬尚新，然亦不能遽認絕非係從
      土壤中挖出，且被告丙○○於該次警訊筆錄製作完畢後，由檢察官進行還押複
      訊時，亦稱當日借提警訊均實在，警方沒刑求等情，已如前述，若有任何違背
      意志之自白，被告丙○○何以於偵訊時根本未曾提及？所辯警方栽槍云云，亦
      不足信。被告雖另舉證人「王觀武」，欲證明高雄市刑大警員於借提伊到案時
      ，確實有一名名喚「王觀武」之人曾與警方聯繫詢問伊是否已有認槍之事，並
      要求傳訊。然為承辦警員謝清文等所否認，經原審查詢全台灣僅有一人名喚王
      觀武，經原審傳訊並未到庭，經查該人已於八十九年十二月出境迄今未回，又
      共犯甲○○陳報稱王觀武應係住於高雄市○○區○○路二十六號，然經原審查
      詢，查並無此住址之任何人之任何設籍資料，此有內政部戶役政及入出境資料
      查詢資料、陳報狀等在卷足憑，本院認此部份事證已明，並無再行傳喚或要求
      此證人到庭之必要。
（三）被告乙○○就其於八十八年十一月五日，遭檢察官發交警方查證時供述參與右
      揭販賣槍彈犯行，並書立自白書一份，辯稱遭警方疲勞訊問及詐欺誘導不當訊
      問云云，然被告乙○○當日經警解還並由公訴人覆訊（八十八年十一月五日偵
      查筆錄）時，供述「借提外出，刑警並沒有刑求」等語，顯見其此次之警訊自
      白係出於任意性，而本院閱覽被告於高雄市刑警大隊之供詞具體詳細，且自白
      書內容關於販槍之原因始末、來源，時間等敘述明白，有該警訊自白書一份在
      卷足憑，雖嗣後翻異前詞，然僅係人情圖卸之心態，尚乏證據可認有不正訊問
      之情事。且被告乙○○案發時為一生意人，以往亦曾因違反槍砲彈藥刀械管制
    條例罪，經檢察官偵查起訴而多次經歷警、偵程序，如前述，自應熟知檢察官
      居於指揮、調查刑事案件之地位，若果遭受疲勞訊問或其他不正訊問，焉可能
      不知適時主張抗辯、請求調查，以保全證據，維護自身權益之理？是被告辯稱
      不正訊問取供乙節，顯然無據。又經原審於最後審理時當庭勘驗其警訊自白筆
      錄之錄音帶，其言詞問答間，雖屬一問一答之作答方式，然回話時中氣十足，
      語意清楚，明確陳述，無任何語意吞吐不明或難言處，此經原審當庭勘驗無訛
      ，有原審九十年八月八日審判筆錄在卷可稽，證人即訊問警員謝清文亦到庭陳
      述訊問時一問一答有錄著，自白是被告自己寫的等情（原審九十年五月二十一
      日訊問筆錄）。雖其筆錄之錄音方式，就嚴格之刑事訴訟法第一百零一條之一
      第一項「訊問被告應全程連續錄音..... 」之規定，有所不符，然此規定非被
      告訴訟法上之權利，而係辦案人員偵訊時應遵守之規定，用以證明被訊問人供
      述與筆錄記載內容相符，及無不當之訊問，縱有違反非當然無證據能力，法院
      仍可就公共利益之維護、被告人權之保障加以權衡，況被告乙○○確有上開自
      白，查亦無任何不正訊問處，且本院認定被告乙○○參與販賣槍彈犯行，並非
      單僅憑其警訊之自白筆錄，故警訊時筆錄之錄音方式縱有不當，本院認亦無礙
      於其共同販槍之事實認定。被告乙○○所辯遭警員不正訊問才為不實自白云云
      ，顯屬事後卸責之詞，不足採信。又被告乙○○所販予「小賴」之槍械雖未扣
      案，然觀乙○○之警訊自白既與甲○○、丙○○、葉明益之供述相符，自可以
      共同被告不利於己之供述而為乙○○自白販槍犯罪之佐證。至共犯丙○○、甲○○、葉明益事後供稱，被告乙○○未販賣槍械云云，要係事後迴護之詞，不
      足採信。
    綜上所述，被告丙○○、乙○○右揭犯行，事證明確，所辯要係卸責之詞，自非
    可採，自應依法論科。
二、按槍械、子彈為行政院頒佈懲治走私條例公告管制物品項目及其數額中之甲項管
    制進、出口物品。又刑法上所謂運送，係指載運輸送而言，又私運管制物品進出
    口罪之所謂進出口，係指出入國界而言，再按，槍砲彈藥刀械管制條例之相關運
    輸槍枝罪，法條文字並無限於他人所有或持有之槍枝要件，且參照最高法院五十
    二年度第四次民刑庭總會會議決議 (六）之意旨，可見「運輸」不以為他人輸送
    為必要，即為自己輸送者亦包括在內，最高法院八十二年度第三次刑事庭會議決
    議亦採同見解。核被告丙○○私運制式及可發射金屬、子彈具殺傷力之仿造手槍
    及子彈進口後，分別販賣牟利，所為係犯懲治走私條例第二條第一項私運管制物
    品進口罪、槍砲彈藥刀械管制條例第七條第一項非法販賣、運輸手槍罪、同條例
    第十一條第一項之非法販賣、運輸其他可發射金屬、子彈具有殺傷力之槍枝罪、
    同條例第十二條第一項非法販賣、運輸子彈罪。被告乙○○所為係犯槍砲彈藥刀
    械管制條例第七條第一項非法販賣手槍罪、同條例第十二條第一項非法販賣子彈
    罪。被告丙○○於走私槍彈進口後，運送、藏匿走私物品之行為，為先前之私運
    管制物品罪所吸收，不另論罪；被告運輸、販賣槍、彈前後非法持有槍、彈之低
    度行為，應為運輸、販賣槍彈之高度行為所吸收，亦不另論罪。被告丙○○與共
    犯菲籍華人GilbertYang、菲籍華人William Tu間就上開私運、運輸槍械子彈進
    口部份；被告乙○○、丙○○與共犯甲○○、葉明益就事實欄一之（一）販賣槍
    彈部分，均有犯意連絡及行為分擔，為共同正犯。又被告李丙○○利用不知情之
    國際航空快遞公司以達運輸槍彈入台之目的，為間接正犯。被告丙○○連續運輸
    、私運、販賣槍彈罪；以及被告乙○○連續販賣槍彈罪，前後多次犯行，均時間
    緊接，所犯構成要件分別相同罪名，顯係基於概括犯意而為，為連續犯，均應各
    以一罪論，並加重其刑（法定刑死刑、無期徒刑部份不得加重）。被告乙○○一
    行為販賣手槍及子彈而同時觸犯上開二罪名，為想像競合犯，應從較重之販賣手
    槍罪處斷。被告丙○○以一行為運輸制式槍枝、運輸可發射子彈具殺傷力之槍枝
    、子彈及私運管制物品進口而同時觸犯數罪名，為想像競合犯，依刑法第五十五
    條前段規定，應從較重之槍砲彈藥刀械管制條例第七條第一項運輸手槍罪處斷；
    被告丙○○以一行為販賣手槍、改造手槍及子彈而同時觸犯數罪名，亦為想像競
    合犯，應從較重之販賣手槍罪處斷。被告丙○○所犯運輸手槍罪與所犯販賣手槍
    罪間，彼此有方法、結果相牽連之關係，為裁判上一罪，應依刑法第五十五條後
    段規定從一重以槍砲彈藥刀械管制條例第七條第一項非法販賣手槍罪處斷。公訴
    人就被告丙○○販槍併案部份與前開起訴、論罪部份，有連續犯裁判上一罪關係
    ，依審判不可分原理，本院自得一併審理。被告丙○○交易及持有槍彈，既已先
    被發覺，則事後報繳其他槍、彈之行為，自不符合槍砲彈藥刀械管制條例第十八
    條第一項或刑法第六十二條之自首要件，併此敘明。
三、原審予以被告丙○○、乙○○二人論罪科刑，固非無見，惟查：（一）被告乙○○未參與走私槍彈進口（理由如後述），原判認定其有共同參與走私槍彈進口，
    容有未洽；（二）原判事實及理由均認定被告丙○○、乙○○連續販賣手槍，然
    主文均漏未記載「連續」二字，亦有未合；（三）被告行為後，槍砲彈藥刀械管
    制條例第十九條強制工作規定，業經立法院修正刪除，並經總統於九十年十一月
    十四日公佈，原判決仍適用該法條對被告併予宣告強制工作，亦有未洽。被告丙○○、乙○○二人上訴意旨，全部否認犯罪，指摘原判決不當，雖無理由（被告
    乙○○指摘其未參與走私槍彈進口部分為有理由），然原判決既有上開可議，自
    應由本院將原判決被告丙○○、乙○○二人部分撤銷改判。審酌被告丙○○，為
    牟圖暴利，挺而走險，無視所進口之槍彈將危害他人生命財產安全，且走私槍械
    進口及販賣數量甚鉅，且該等槍彈之殺傷力、破壞力極大，危害社會治安，擾亂
    社會秩序至鉅，丙○○涉案情節最為嚴重，共犯甲○○販賣槍械甚多，經原審判
    處有期徒刑九年併科罰金六十萬元確定，乙○○參與販賣槍枝較甲○○數量為少
    ，丙○○於經警查獲後，一度態度良好並主動偕同警方取出槍彈，惟事後又一味
    卸責推托，渠等犯後態度等一切情狀，爰分別量處如主文第二、三項所示之刑，
    並就罰金部分諭知易服勞役之折算標準，又因其犯罪之性質，本院認均有褫奪公
    權之必要，併分別宣告褫奪公權如主文所示。扣案之如附表（乙）所示槍、彈均
    係違禁物，應依刑法三十八條第一項第一款宣告沒收，（鑑定試射而滅失者除外
    ，無庸為沒收之諭知），至於四五口徑手槍滅音器一個、制式手槍彈夾七個、裝
    彈輔助器四個、擦槍通條工具一組、烏茲衝鋒彈夾一個等物，均非違禁物，亦非
    供運輸或販賣槍械犯罪所用之物，爰不予宣告沒收。扣案徐、尹二人交易槍枝贓
    款，為被告丙○○犯罪所得之物，應依刑法三十八條第一項第二款宣告沒收。被
    告行為後，槍砲彈藥刀械管制條例第十九條強制工作之規定，業經立法院修正刪
    除，並經總同於九十年十一月十四日公佈施行，該法條規定既已刪除不存在，公
    訴人請求依該法條規定對被告併予宣告強制工作，容有誤會。惟被告丙○○先後
    多次自菲律賓走私槍彈來台販賣，藉以作生活之資，有以犯該罪為常業，顯有積
    極侵害他人法益或破壞社會秩序犯行，所具社會危險性甚鉅，參與犯罪情節重大
    ，認有宣告保安處分予以預防矯治之必要，爰依刑法第九十條規定，於刑之執行
    完畢或赦免後，令入勞動場所強制工作，其期間為三年之保安處分，併予敘明。
    至被告乙○○僅參與販賣槍枝，且參與次數不多，期間非常，尚不符刑法第九十
    條保安處分強制工作之要件。
四、公訴意旨另以：被告乙○○於八十七年十月間起，與丙○○共同基於自菲律賓走
    私槍彈來台販賣之概括犯意，由乙○○出資並找買主，丙○○負責安排菲律賓槍
    彈進口，自八十八年三月起至八十八年十月二十八日止，先後多次自菲律賓走私
    槍彈返台，於八十八年十月二十八日，推由徐全未將四支手槍、子彈三百十發，
    共六十萬元價格，販賣給甲○○，因認被告乙○○涉犯有私運管制物品進口、非
    法運輸手槍、子彈；非法販賣手槍、子彈罪嫌云云。本件公訴人認被告乙○○有
    此部份犯行，係以共犯丙○○、甲○○供述，及被告警訊自白因同情丙○○而幫
    其尋找買主將槍彈存貨銷售出去等語，及上開陳述之自白書為其論據。經查被告
    乙○○自警訊迄本院中均否認此部份犯行，僅曾承認因同情丙○○，有告訴葉明
    益及甲○○儘量幫助丙○○找買主把手頭之槍械賣掉等情，有筆錄可按，另共犯
    甲○○於警訊中係供稱：「八十八年八月初，乙○○向我提議有槍枝，請我幫忙
    找買主脫手，我另一友人小賴向我提及需購賣槍枝，我即把小賴介紹與乙○○認
    識，：分別三次由我帶小賴至乙○○住處：買槍：：之後乙○○將丙○○介紹我
    認識：」「二十八日早上有向丙○○買四把制式手槍：：槍是向丙○○買槍的，
    不是乙○○叫他拿來的」等語；又共犯葉明益於警訊中亦供稱：「我與乙○○熟
    識後，丙○○找我商量說他被菲國某情治機關的副首長脅迫走私槍械來台，因此
    幫忙他找買主。本來乙○○不知道，但後來丙○○又自己去拜託乙○○幫他找買
    主，我與乙○○係因朋友的情義幫他忙，協助他販賣槍械，... 經乙○○與我商
    量盡快幫丙○○找買主，八十八年八月初找到同在花蓮監獄服刑之甲○○，並於
    八十八年八月上旬由甲○○帶來一名綽號小賴之人交易買槍」等語，均證明被告
    乙○○係自八十八年八月份始在共犯丙○○之請託下參與販賣槍枝，而共犯丙○○自菲律賓走私槍械來台係自八十八年三月間起，當時被告乙○○尚未參與共犯
    丙○○走私槍彈犯行。雖共犯丙○○於警訊中提及：「遭警查獲槍械是乙○○所
    有，：乙○○販賣之槍彈都是菲律賓空運來台，乙○○透過菲律賓馬尼拉市之華
    僑威廉William Tu在菲律賓負責購買槍械，交聯邦快遞公司空運至香港再轉到桃
    園，台灣收件人係虛設之公司行號，由乙○○派其手下「阿義」、「長腳」前往
    該址領取，乙○○以前述方式走私約二十次以上，我幫乙○○轉交槍彈給甲○○
    ，乙○○總共開三張票給我，金額分別五萬元、五萬三千元、三萬元。是乙○○
    分別於八十八年十月初及十月中旬下旬等時間交給我作為販槍枝酬金元。」「八
    十七年十月立法委員選舉，在臺北市候選人洪奇昌競選酒會上與乙○○、阿義認
    識後，由乙○○邀其至住所，... 三人當場協議走私槍械入臺等各細節。最後所
    做結論為乙○○出資本並全盤策劃、找買主，阿益負責國內送貨、組裝槍械、收
    貨款等，我負責聯絡菲律賓方面安排槍械貨源、返台接貨」等語，然共犯丙○○
    嗣於原審中，則稱乙○○與槍枝之事實無關，乙○○與葉明益無參與走私槍械等
    語，前後供述已有不一，且被告乙○○經濟情況不佳，因經商經濟困難曾向他人
    多次以支票調現週轉一事，為證人婁錦屏、高欽明於原審中結證屬實，而被告乙○○交與丙○○之三張支票面額分別為一萬二千元、五萬三千元及三萬元不等，
    被告乙○○自警訊中起即聲稱係向丙○○調現支票，並非販賣槍枝酬勞等語，查
    八十八年十月間多次販賣槍彈給甲○○者係共犯丙○○，並非被告乙○○，且交
    易係現金，金額均在三十萬元以上等情，為共犯甲○○供承，已如前述，並有共
    犯丙○○身上遭查獲販槍六十萬元扣案足憑，販槍者係丙○○本人，且販槍現金
    既均在丙○○身上，苟被告乙○○共同走私販槍，應係丙○○將現金分給乙○○
    ，豈有乙○○付給丙○○之理﹖縱認丙○○將販槍所得全部交給乙○○支配，衡
    情被告乙○○分配給丙○○之酬勞亦屬現金，豈有由被告乙○○另行簽發支票交
    付之理﹖又共犯丙○○係走私槍彈進口之源頭，槍械在其手上，所出售之手槍一
    支價錢約十五萬元，為其自承，何以徐某僅收受被告乙○○上開一萬二千元、五
    萬三千元及三萬元不相稱之支票，有違常理，丙○○所提三張支票係幫乙○○販
    賣槍枝之酬勞云云，真實性令人存疑；況徐某在菲國經營公司認識工程師W1LL1A
    NTU ，（涂威廉，大陸籍華僑），得知其有槍彈來源，經其同意並由徐某授意其
    菲國艾克生貿易公司職員 GilbertYang，將槍枝拆卸包裝後置於十或廿五公斤的
    DHL 國際航空快遞紙箱中，正式報關經香港轉運至臺灣桃園國際航空站，最後再
    由快遞公司依照提貨單上之丙○○台北宅收件地址送達貨物一節，為共犯丙○○
    供明，且丙○○在八十八年十月二十八日遭查獲後，於調查中曾與菲律賓其公司
    聯繫得知另有一包裹已循前例寄台，為警方借提於八十八年十一月一日，在丙○○住宅查獲內有夾藏槍彈之包裹，並由丙○○當場將解體槍枝重新組裝一事，亦
    經共犯丙○○陳明，參以共犯丙○○販賣槍械給甲○○，係由徐某親自送槍及收
    受賣槍現款，已如前述，顯見共犯丙○○於警訊中所陳：「：乙○○透過菲律賓
    馬尼拉市之華僑威廉William Tu在菲律賓負責購買槍械，交聯邦快遞公司空運至
    香港再轉到桃園，台灣收件人係虛設之公司行號，由乙○○派其手下「阿義」、
    「長腳」前往該址領取，：：阿益（葉明益）負責國內送貨、組裝槍械、收貨款
    等」，全然不實，則共犯丙○○警訊中供稱被告乙○○有共同走私槍械，及八十
    八年十月二十八日共同販賣槍枝給甲○○一節，應非實情，被告乙○○此部份犯
    罪不能證明，因公訴人認此部份與前開有罪部分有牽連犯或連續犯裁判上一罪之
    關係，爰不另為無罪之諭知，附此說明。
據上論結，應依刑事訴訟法第三百六十九條第一項前段、第三百六十四條、第二百九
十九條第一項前段，懲治走私條例第二條第一項，槍砲彈藥刀械管制條例第七條第一
項、同條例第十一條第一項、第十二條第一項，刑法第十一條前段、第二十八條、第
五十五條、第五十六條、第三十七條第二項、第九十條、第三十八條第一項第一款、
第二款、第四十二條第二項、罰金罰鍰提高標準條例第二條，現行法規所定貨幣單位
折算新臺幣條例第二條判決如主文。
本案經檢察官郭振昌到庭執行職務。
中    華    民    國     九十一     年       三       月      二十二    日
                              臺灣高等法院高雄分院刑事第七庭
                                  審判長法官  李春昌
                                        法官  黃憲文
                                        法官  莊飛宗
右正本證明與原本無異。
如不服本判決應於收受本判決後十日內向本院提出上訴書狀，其未述上訴理由者，
並得於提起上訴後十日內向本院補提理由書狀（均須按他造當事人之人數附繕本)「
切勿逕送上級法院」。
                                書記官  張明賢
中    華    民    國     九十一     年       三       月     二十七     日
附判決法條：
懲治走私條例第二條第一項：
私運管制物品進口﹑出口逾公告數額者，處七年以下有期徒刑，得併科新台幣二十萬
元以下罰金。
槍砲彈藥刀械管制條例第七條第一項：
未經許可，製造、販賣或運輸火砲、肩射武器、機關槍、衝鋒槍、卡柄槍、自動步槍
、普通步槍、馬槍、手槍或各類砲彈、炸彈、爆裂物者，處死刑、無期徒刑或七年以
上有期徒刑；處徒刑者，併科新台幣三千萬元以下罰金。
槍砲彈藥刀械管制條例第十一條第一項：
未經許可，製造、販賣或運輸第四條第一項第一款所稱其他可發射金屬或子彈具有殺
傷力之各式槍砲者，處五年以上有期徒刑，併科新台幣一千萬元以下罰金。
槍砲彈藥刀械管制條例第十二條第一項：
未經許可，製造、販賣或運輸子彈者，處一年以上七年以下有期徒刑，併科新台幣五
百萬元以下罰金。
中華民國刑法第九十條
有犯罪之習慣或以犯罪為常業或因遊蕩或懶惰成習而犯罪者，得於刑之執行完畢或赦
免後，令入勞動場所，強制工作。
前項處分期間為三年以下。
附表：（甲）
壹、內政部警政署刑事警察局八十九年二月十七日刑鑑字第一六四三九號（附於八十
    九年度偵字第六四六四號卷內）鑑驗通知書。
一、送鑑制式轉輪手槍一支（獲案槍枝管制編號0000000000）認係仿ＳＭＩＴＨ＆Ｗ
    ＥＳＳＯＮ廠口徑○點三五七吋轉輪手槍製造之仿製槍、槍管內具六條右旋來復
    線，機械性能良好，認均具殺傷力。
二、送鑑制式九○手槍一支（獲案槍枝管制編號0000000000）認係仿ＢＥＲＥＴＴＡ
    廠93Ｒ型半自動手槍製造之玩具槍車通槍管而成之改造手槍，機械性能良好，認
    均具殺傷力。
三、送鑑制式點二二手槍一支（槍枝管制編號0000000000）認係仿ＢＥＲＥＴＴＡ廠
    21Ａ型口徑○點二二吋制式半自動手槍，槍號為ＢＣＳ10888Ｕ，槍管內具六條
    右旋來復線，機械性能良好，認具殺傷力。
四、送鑑子彈十顆（試射三顆）鑑驗情形如下：
    (1)八顆認均係制式口徑○點三五七吋子彈，均具殺傷力。
    (2)一顆認係制式口徑○點二二吋制式子彈，均具殺傷力。
    (3)一顆認係制式口徑○點二二吋制式子彈，經試射，無法擊發，認係不發彈。
貳、內政部警政署刑事警察局八十八年十一月九日刑鑑字第一一五○八七號鑑驗通知
    書。
一、送鑑加拿大ＰＡＲＡ＿ＯＲＤＮＡＮＣＥ手槍一支（管制編號0000000000號）認
    係加拿大ＰＡＲＡ＿ＯＲＤＮＡＮＣＥ廠製Ｐ14.45型口徑0.45吋半自動手槍、
    槍管內具六條右旋來復線，機械性能良好，認具殺傷力。
二、送鑑加拿大ＰＡＲＡ用子彈十三顆（試射二顆），認均係制式口徑0.45吋半自動
    手槍用子彈，均具殺傷力。
三、送鑑四五口徑滅音器一個認可供上述槍枝管制編號0000000000號槍枝使用。
四、送鑑三八○口徑子彈一百十五顆，認均係制式口徑0.38吋半自動手槍子彈，認均
    具殺傷力。
五、送鑑九○口徑達姆彈十三顆，認均係制式口徑九ＭＭ吋半自動手槍之中空彈，認
    均具殺傷力。
六、送鑑四○口徑子彈四顆（試射三顆），認均係制式口徑0.40吋半自動手槍之子彈
    ，認具殺傷力。
七、送鑑四五口徑子彈二顆，認均係制式口徑0.45吋半自動手槍之子彈，具殺傷力。
八、送鑑手槍彈夾七個，認係制式半自動手槍彈夾。
九、送鑑裝彈輔助器四個，認均係奧地利ＣＬＯＣＫ廠制可輔助彈夾裝填子彈使用。
參、內政部警政署刑事警察局八十八年十一月十一日刑鑑字第一一五○八六號鑑驗通
    知書。
一、送鑑奧地利制式九○手槍三支（管制編號0000000000、0000000000、0000000000
    號）認均係奧地利ＣＬＯＣＫ廠制十七型制式口徑九ＭＭ半自動手槍、槍管內具
    六條右旋來復線，機械性能良好，認均具殺傷力。
二、送鑑制式九○手槍子彈一百十顆（試射九顆），認均係制式口徑九ＭＭ半自動手
    槍用子彈，均具殺傷力。
三、送鑑衝鋒槍彈夾，認係制式衝鋒槍用彈夾。
肆、內政部警政署刑事警察局八十八年十一月九日刑鑑字第一一五○八八號鑑驗通知
    書。
一、送鑑奧地利ＣＬＯＣＫ17手槍（管制編號0000000000、0000000000、0000000000
    號）三支，認均係奧地利ＣＬＯＣＫ廠制十七型制式口徑九ＭＭ半自動手槍、槍
    管內具六條右旋來復線，機械性能良好，認均具殺傷力。
二、送鑑韓國ＤＡＥＷＯＯ手槍一支（管制編號0000000000號）係韓國ＤＡＥＷＯＯ
    廠ＤＰ51型口徑九ＭＭ半自動手槍、槍管內具六條右旋來復線，機械性能良好，
    認均具殺傷力。
三、送鑑奧地利ＣＬＯＣＫ17手槍用子彈二百二十八顆（試射十四顆），認均係制式
    口徑九ＭＭ子彈，均具殺傷力。
四、送鑑韓國ＤＡＥＷＯＯ手槍用子彈七十二顆，認均係制式口徑九ＭＭ子彈，均具
    殺傷力。
伍、內政部警政署刑事警察局八十八年十二月三日刑鑑字第一二七一三○號鑑驗通知
    書。
一、送鑑奧地利制式四○手槍一支（管制編號0000000000號）認係奧地利ＣＬＯＣＫ
    廠制二二Ｃ型口徑0.40吋之制式半自動手槍、槍管內具六條右旋來復線，機械性
    能良好，認均具殺傷力。
二、送鑑巴西制式九○手槍一支（管制編號0000000000號）係巴西ＴＡＵＲＵＳ廠Ｐ
    Ｔ111型口徑九ＭＭ制式半自動手槍、槍管內具六條右旋來復線，機械性能良好
    ，認均具殺傷力。
三、送鑑制式點四○子彈三顆（均經試射），認均係制式口徑0.40吋半自動手槍彈，
    均具殺傷力。
四、送鑑制式九○子彈二顆（均經試射），認均係制式口徑九ＭＭ子彈，均具殺傷力
    。
陸、內政部警政署刑事警察局八十八年十二月六日刑鑑字第一二七一二四號鑑驗通知
    書。
一、送鑑奧地利制式九○手槍一支（管制編號0000000000號）認係奧地利ＣＬＯＣＫ
    廠制十七型口徑九ＭＭ吋制式半自動手槍、槍管內具六條右旋來復線，機械性能
    良好，認均具殺傷力。
二、送鑑奧地利制式九○手槍一支（管制編號0000000000號）認係奧地利ＣＬＯＣＫ
    廠二六型口徑九ＭＭ制式半自動手槍、槍號已磨滅，經電解腐蝕無法重現，槍管
    內具六條右旋來復線，機械性能良好，認均具殺傷力。
三、送鑑美製史密斯九○手槍一支（管制編號0000000000號）認係ＳＭＩＴＨ＆ＷＥ
 ＳＳＯＮ廠910型口徑九ＭＭ制式半自動手槍，內具五條右旋來復線，機械性能
    良好，認均具殺傷力。、
四、送鑑子彈八顆（均試射），認均係制式口徑九ＭＭ子彈，其中一發（彈底標記為
    ＡＰ九ＭＭＬＵＧＥＲ）無法擊發，認係不發彈，其餘七顆均可擊發，均具殺傷
    力。
附表：（乙）
一、惠安公園查獲：
    制式轉輪手槍一支、九○仿造手槍一支（此支屬改造手槍）、制式點二二手槍一
    支、子彈十顆（已試射三顆，餘七顆）
二、丙○○處查獲：
    加拿大ＰＡＲＡ＿ＯＲＤＮＡＮＣＥ手槍一支、加拿大ＰＡＲＡ用子彈十三顆（
    已試射二顆）、三八○口徑子彈一百十五顆、九○口徑達姆彈十三顆、四○口徑
    子彈四顆（試射三顆）、四五口徑子彈二顆（子彈餘一百四十二顆）
三、郵寄至丙○○處查獲：
    奧地利制式九○手槍三支、制式九○手槍子彈一百十顆（試射九顆，餘一百零一
    顆）
四、甲○○手提袋查獲：
    奧地利ＣＬＯＣＫ17手槍三支、韓國ＤＡＥＷＯＯ手槍一支、奧地利ＣＬＯＣＫ
    17手槍用子彈二百二十八顆（試射十四顆）、韓國ＤＡＥＷＯＯ手槍用子彈七十
    二顆（子彈餘二百八十四顆）
五、新生公園查獲：
    奧地利制式四○手槍一支、巴西制式九○手槍一支、制式點四○子彈三顆（均經
    試射）、制式九○子彈二顆（均經試射）
六、寧波同鄉會公墓查獲：
    奧地利制式九○手槍一支、送鑑奧地利制式九○手槍一支、美製史密斯九○手槍
    一支、送鑑子彈八顆（均試射）
共計制式手槍十五支、改造手槍一支、子彈五百三十四發。
                                                                        Ｋ
